臺灣桃園地方法院刑事判決　　　　　　99年度審易字第1870號
公　訴　人　臺灣桃園地方法院檢察署檢察官
被　　　告　王啟書
選任辯護人　巨克安律師
上列被告因違反毒品危害防制條例案件，經檢察官提起公訴（99
年度偵字第23711 號），嗣被告於準備程序進行中為有罪之陳述
，經檢察官聲請改依協商程序而為判決，本院判決如下：
    主  文
王啟書轉讓第三級毒品，處有期徒刑肆月，如易科罰金，以新臺
幣壹仟元折算壹日。緩刑貳年，緩刑期間內應向國庫支付新臺幣
肆萬元。扣案摻有愷他命香菸壹支、沾殘愷他命之殘渣袋個及
研磨卡片壹張均沒收。
    事  實  及  理  由
一、本件被告王啟書所犯係刑事訴訟法第376 條第1 款最重本刑
    為3 年以下有期徒刑之罪，其於準備程序中就被訴事實為有
    罪之陳述，爰依刑事訴訟法第284 條之1 規定獨任進行審判
    程序。又按軍事審判法第5 條第1 項前段規定：「犯罪在任
    職服役前，發覺在任職服役中者，依本法追訴審判」，本件
    被告王啟書係於民國99年7 月15日入伍，此有個人兵籍資料
    附卷可佐，其本案轉讓第三級毒品之犯罪時間為99年7 月14
    日，並於當日為警查獲而發覺，犯罪及發覺均在任職服役前
    ，雖事後成為現役軍人，由於非在任職服役中被發覺，即不
    應受軍事審判，本院對之應有審判權，合先敘明。
二、王啟書明知愷他命（Ketamine）係毒品危害防制條例所定第
    三級毒品，不得轉讓，竟基於轉讓第三級毒品愷他命之犯意
    ，於民國99年7 月14日晚間11時許，在桃園縣中壢市○○路
    136 號「凱悅KTV 」303 包廂內，將其向某姓名年籍不詳之
    男子以現金新台幣400 元購得之第三級毒品愷他命3 小包，
    全數倒於桌上並以其所有之卡片研磨後，除部分供己施用外
    ，見同行友人彭毓翔自行取用桌上之第三級毒品愷他命摻於
    香菸內吸食，亦不違背其本意而轉讓之（無證據證明已達毒
    品危害防制條例第8 條第6 項所定應加重其刑之標準）。嗣
    警方於同日晚間11時20分許執行臨檢，當場於該包廂內查獲
    上開摻有愷他命香菸1 支、沾殘愷他命之殘渣袋3 個及研磨
    卡片1 張。
三、證據名稱：
  (一)被告王啟書於本院準備程序時之自白。
  (二)證人彭毓翔於警詢及偵訊中之具結證述。
  (三)證人彭毓翔之台灣檢驗科技股份有限公司濫用藥物尿液檢驗
    報告、桃園縣政府警察局少年警察隊被採尿人姓名編號對照
    表、行政院衛生署食品藥物管理局檢驗報告書各1 紙，桃園
    縣政府警察局扣押筆錄及扣押物品目錄表各1 份，現場照片
    3 張。
  (四)扣案摻有愷他命香菸1 支、沾殘愷他命之殘渣袋3 個及研磨
    卡片1 張。
四、本件經檢察官與被告王啟書於審判外達成協商之合意且被告
    已認罪，其合意內容為：就其轉讓第三級毒品部分，被告願
    受科刑範圍為有期徒刑4 月，緩刑2 年，並於緩刑期間內向
    國庫支付新臺幣4 萬元。經查，上開協商合意並無刑事訴訟
    法第455 條之4 第1 項所列情形之一，檢察官聲請改依協商
    程序而為判決，本院爰不經言詞辯論，於協商合意範圍內為
    協商判決，合予敘明。
五、按轉讓毒品達一定數量者，加重其刑至二分之一，其標準由
    行政院定之，毒品危害防制條例第8 條第6 項定有明文。依
    行政院於98年11月20日修正發布之「轉讓毒品加重其刑之數
    量標準」第2 條第1 項第3 款規定，轉讓第三級毒品淨重20
    公克以上，加重其刑至二分之一。被告雖提供第三級毒品給
    彭毓翔施用，然彭毓翔施用之數量並不明確，本院復查無其
    他積極證據足認被告有何轉讓第三級毒品淨重20公克以上之
    情形，自應作有利於被告之認定，是以被告轉讓愷他命之犯
    行並無適用毒品危害防制條例第8 條第6 項規定加重其刑之
    必要。又按毒品危害防制條例第18條第1 項後段應沒入銷燬
    之毒品，專指查獲之施用、持有第三、四級毒品而言；倘係
    查獲之製造、運輸、販賣、意圖販賣而持有、以非法方法使
    人施用、引誘他人施用或轉讓之第三、四級毒品，既屬同條
    例相關法條明文規定處罰之犯罪行為，即非該條項應沒入銷
    燬之範圍。又同條例第19條第1 項所定「供犯罪所用或因犯
    罪所得之物」，係指犯第4 條至第9 條、第12條、第13條或
    第14條第1 項、第2 項之罪所用或所得之物，不包括毒品本
    身在內，自不得為第三、四級毒品之沒收依據。同條例對於
    查獲之製造、運輸、販賣、意圖販賣而持有、以非法方法使
    人施用、引誘他人施用及轉讓第三、四級毒品之沒收，並無
    特別規定，如其行為已構成犯罪，則該毒品即屬不受法律保
    護之違禁物，應回歸刑法之適用，依刑法第38條第1 項第1
    款之規定沒收之（最高法院95年台上字第911 號判決參照）
    。準此，扣案之摻有愷他命香菸1 支，應依刑法第38條第1
    項第1 款規定，諭知沒收，又扣案殘渣袋3 個其上均沾殘有
    愷他命，量微無法與該包裝袋析離，應一體視為第三級毒品
    愷他命，併依刑法第38條第1 項第1 款規定沒收；另扣案之
    研磨卡片1 張，為被告所有供當場研磨愷他命後以便轉讓所
    用之物，業經其供承明確，應依毒品危害防制條例第19條第
    1 項宣告沒收之。
六、應適用之法條：刑事訴訟法第284 條之1 、第455 條之4第2
    項、第455 條之8 ，毒品危害防制條例第8 條第3 項、第19
    條第1 項，刑法第11條、第41條第1 項前段、第74條第1 項
    第1 款、第2 項第4 款、第38條第1 項第1 款。
七、本判決除有刑事訴訟法第455 條之4 第1 項第1 款、第2 款
    、第4 款、第6 款、第7 款所定情形之一，或違反同條第2
    項規定者外，不得上訴。
八、如不服本件判決，得自收受判決送達之日起10日內，向本院
    提出上訴書狀，上訴於第二審法院。
本案經檢察官馮浩庭到庭執行職務。
中    華    民    國   100    年    6     月    30    日
                            刑事庭法  官  許曉微
以上正本證明與原本無異。
                                  書記官  洪明媚
中    華    民    國   100    年    6     月    30    日
附錄本案論罪科刑法條：
毒品危害防制條例第8條
轉讓第一級毒品者，處 1 年以上 7 年以下有期徒刑，得併科新
臺幣 1 百萬元以下罰金。
轉讓第二級毒品者，處 6 月以上 5 年以下有期徒刑，得併科新
臺幣 70 萬元以下罰金。
轉讓第三級毒品者，處3 年以下有期徒刑，得併科新臺幣30萬元
以下罰金。
轉讓第四級毒品者，處1 年以下有期徒刑，得併科新臺幣10萬元
以下罰金。
前四項之未遂犯罰之。
轉讓毒品達一定數量者，加重其刑至二分之一，其標準由行政院
定之。